【裁判字號】    99,交訴,16
【裁判日期】    990527
【裁判案由】    公共危險
【裁判全文】
臺灣宜蘭地方法院刑事判決              99年度交訴字第16號
公  訴  人  臺灣宜蘭地方法院檢察署檢察官
被      告  乙○○
上列被告因公共危險案件，經檢察官提起公訴（99年度撤緩偵字
第18號），經本院合議庭裁定以簡式審判程序審理，判決如下：
    主  文
乙○○犯不能安全駕駛動力交通工具罪，處有期徒刑貳月，如易
科罰金，以新臺幣壹仟元折算壹日；又犯肇事致人傷害逃逸罪，
處有期徒刑陸月，如易科罰金，以新臺幣壹仟元折算壹日。應執
行有期徒刑柒月，如易科罰金，以新臺幣壹仟元折算壹日。
    事實及理由
一、構成犯罪事實：
    乙○○於民國98年6月4日19、20時許，在宜蘭縣礁溪鄉某處
    飲用啤酒及保力達後，已達不能安全駕駛動力交通工具之程
    度，仍於98年6月4日22時20分許，駕駛車牌號碼U5-6403號
    自用小客車，行經宜蘭縣礁溪鄉○○路○段190號前，因酒後
    注意力及駕駛操控能力減弱，其所駕駛之上開自用小客車右
    前保險桿因而不慎撞擊同向行駛在前由甲○○所騎乘之車牌
    號碼SD6-209號輕型機車左後塑膠車板，致甲○○所騎乘之
    機車失控碰撞魏明興所有停放路邊之車牌號碼Q3-4196號自
    用小客車後，人車倒地，受有右後腰擦傷、左手肘擦傷、左
    手背擦傷、雙膝擦傷、頭暈、疑腦震盪之傷害（過失傷害部
    分業經甲○○撤回告訴，由檢察官另為不起訴處分確定）。
    詎乙○○明知其駕車肇事，致使甲○○受傷，竟為規避責任
    ，未停車查看及報警處理，亦未將甲○○送醫或施以救護等
    必要措施，反駕車逃逸，嗣因路人游宜寅目睹並將乙○○所
    駕駛自用小客車之車牌號碼提供警方，始為警循線查獲，並
    於98年6月5日0時30分對乙○○進行酒精濃度測試，測得其
    呼氣中酒精濃度高達每公升0.66毫克，且經警對乙○○進行
    酒後生理協調平衡檢測，乙○○於「閉雙眼，30秒內朗誦阿
    拉伯數字，由1001到1030」之檢測內容不合格；又經警對乙
    ○○測試、觀察結果，認乙○○於查獲、測試或訊問過程中
    ，有出入車門困難及呆滯等情形，顯然不能安全駕駛。
二、認定犯罪事實所憑之證據及理由：
  (一)被告乙○○於警詢、偵查及本院審理中之自白。
  (二)證人即被害人甲○○於警詢、偵查中之證詞。
  (三)證人魏明興於警詢中之證詞。
  (四)證人游宜寅於警詢中之證詞。
  (五)宜蘭縣政府警察局礁溪分局道路交通事故現場圖、道路交通
    事故調查報告表(一)(二)、道路交通事故當事人酒精測定紀錄表
    、刑法第185條之3案件測試觀察紀錄表、汽機車駕駛人酒後
    生理協調平衡檢測紀錄表各1份。
  (六)宜蘭縣政府警察局車輛鑑識勘察報告書1份暨刑案現場照片
    16張。
  (七)國立陽明大學附設醫院診斷證明書2份。
  (八)宜蘭縣警察局舉發違反道路交通管理事件通知單2張。
  (九)現場照片14張。
  (十)上開(二)至(九)所示證據，足以佐證被告首開自白與事實相符。
三、論罪科刑之理由：
  (一)被告乙○○所為係犯刑法第185條之3之不能安全駕駛動力交
    通工具罪、刑法第185條之4肇事致人傷害逃逸罪。
  (二)被告所犯兩罪間，犯意各別，行為互殊，應予分論併罰。
  (三)審酌被告於犯本案前並無犯罪前科，此有臺灣高等法院被告
    前案紀錄表1份在卷可參，素行良好，惟酒後駕車常釀成車
    毀、人員死傷之事件，已廣為報章媒體所報導，被告仍無視
    於政府強力宣導酒後不得駕車之規定，猶於酒後已處於不能
    安全駕駛動力交通工具之狀態，仍駕駛自用小客車行駛於道
    路上，並因此撞擊被害人甲○○所騎乘之機車，造成甲○○
    受有傷害，對交通安全所生之危害非輕，且其於駕駛自用小
    客車肇事後，竟未對被害人甲○○加以救護，反駕車逃逸現
    場，惡性非輕，及考量被告已與被害人甲○○達成民事和解
    事宜，此業經被害人甲○○於偵查中陳述明確，與被告於犯
    罪後均坦承犯行，態度良好等一切情狀，分別量處如主文所
    示之刑，並定其應執行之刑。又被告行為後，刑法第41條已
    於98年12月30日修正公布，並自於99年1月1日生效，修正前
    刑法第41條第8項規定：「第1項至第3項規定於數罪併罰，
    其應執行之刑未逾6個月者，亦適用之。」，修正後刑法第
    41條第8項則規定：「第1項至第4項及第7項之規定，於數罪
    併罰之數罪均得易科罰金或易服社會勞動，其應執行之刑逾
    6月者，亦適用之。」，修正後規定將數罪併罰之數罪均得
    易科罰金，其應執行之刑逾6月者，亦得易科罰金，經比較
    新舊法後，適用修正後刑法第41條第8項規定較有利於被告
    ，依刑法第2條第1項但書規定，自應適用修正後刑法第41條
    第1項、第8項規定，就定其應執行刑部分，諭知易科罰金之
    折算標準。
四、適用之法律：
  (一)程序法方面：刑事訴訟法第273條之1第1項、第299條第1項
    前段、第310條之2。
  (二)實體法方面：刑法第2條第1項但書、第185條之3、第185條
    之4、第51條第5款、第41條第1項前段、第8項，刑法施行法
    第1條之1第1項。
本案經檢察官劉惟宗到庭執行職務。
中    華    民    國    99    年    5     月    27    日
                  刑事第二庭法  官  蘇錦秀
以上正本證明與原本無異。
如不服本判決應於收受本判決後10日內向本院提出上訴書狀，並
應敘述具體理由。若未敘述理由者，應於上訴期間屆滿後20日內
向本院補提理由書狀（均須按他造當事人之人數附繕本）。
                            書記官  劉晨輝
中    華    民    國    99    年    5     月    31    日
【附錄本案論罪科刑法條】
★刑法第185條之3：
服用毒品、麻醉藥品、酒類或其他相類之物，不能安全駕駛動力
交通工具而駕駛者，處1年以下有期徒刑、拘役或科或併科15萬
元以下罰金。
★刑法第185條之4：
駕駛動力交通工具肇事，致人死傷而逃逸者，處6月以上5年以下
有期徒刑。

司法院資訊處製作；財團法人民間司法改革基金會備份。
